---
title: "Práctica independiente"
output: html_notebook
---

## Entrenando dos modelos para predecir ingresos

El objetivo de esta práctica es que puedan entrenar dos modelos con `caret` y compararlos. Para ello, volveremos al problema de regresión original: queremos construir un modelo que permita predecir los ingresos de la ocupación principal ($p21$) de los ocupados en la semana de referencia encuestados en el II Trimestre de 2015.

Para ello, deberán entrenar una regresión lineal y un modelo de random forest y comparar sus performances:


### Importar las librerías a utilizar

```{r, message=FALSE}
library(caret)
library(tidyverse)
library(rpart)
```


### Importar y setear los datos correctamente

```{r}

load('../data/EPH_2015_II.RData')

data$pp03i<-factor(data$pp03i, labels=c('1-SI', '2-No', '9-NS'))



data$intensi<-factor(data$intensi, labels=c('1-Sub_dem', '2-SO_no_dem', 
                                            '3-Ocup.pleno', '4-Sobreoc',
                                            '5-No trabajo', '9-NS'))

data$pp07a<-factor(data$pp07a, labels=c('0-NC',
                                        '1-Menos de un mes',
                                        '2-1 a 3 meses',
                                        '3-3 a 6 meses',
                                        '4-6 a 12 meses',
                                        '5-12 a 60 meses',
                                        '6-Más de 60 meses',
                                        '9-NS'))

df_imp <- data %>%
        filter(imp_inglab1==1) %>%
        select(-imp_inglab1)

df_train <- data %>%
        filter(imp_inglab1==0) %>%
        select(-imp_inglab1) %>%
        mutate(p21 = case_when(
                        p21==0 ~ 100,
                        TRUE ~ p21))


```



### Hacer un train-test split

```{r}

###

```



### Entrenar la regresión lineal

```{r}

###

```



### Setear la partición para el tuneo del random forest

```{r}

###

```



### Generar la grilla de hiperparámetros

```{r}

###

```



### Entrenar el modelo

```{r}

###

```



### Realizar las predicciones en el test-set y comparar

```{r}

###

```



### Comparar en un scatter_plot las predicciones de cada modelo con los valores reales

```{r}

###

```

