---
title: "Práctica independiente - SOLUCION"
output: html_notebook
---

## Entrenando dos modelos para predecir ingresos

El objetivo de esta práctica es que puedan entrenar dos modelos con `caret` y compararlos. Para ello, volveremos al problema de regresión original: queremos construir un modelo que permita predecir los ingresos de la ocupación principal ($p21$) de los ocupados en la semana de referencia encuestados en el II Trimestre de 2015.

Para ello, deberán entrenar una regresión lineal y un modelo de random forest y comparar sus performances:


### Importar las librerías a utilizar

```{r, message=FALSE}
library(caret)
library(tidyverse)
library(rpart)
```


### Importar y setear los datos correctamente

```{r}

load('../data/EPH_2015_II.RData')

data$pp03i<-factor(data$pp03i, labels=c('1-SI', '2-No', '9-NS'))



data$intensi<-factor(data$intensi, labels=c('1-Sub_dem', '2-SO_no_dem', 
                                            '3-Ocup.pleno', '4-Sobreoc',
                                            '5-No trabajo', '9-NS'))

data$pp07a<-factor(data$pp07a, labels=c('0-NC',
                                        '1-Menos de un mes',
                                        '2-1 a 3 meses',
                                        '3-3 a 6 meses',
                                        '4-6 a 12 meses',
                                        '5-12 a 60 meses',
                                        '6-Más de 60 meses',
                                        '9-NS'))

df_imp <- data %>%
        filter(imp_inglab1==1) %>%
        select(-imp_inglab1)

df_train <- data %>%
        filter(imp_inglab1==0) %>%
        select(-imp_inglab1) %>%
        mutate(p21 = case_when(
                        p21==0 ~ 100,
                        TRUE ~ p21))


```



### Hacer un train-test split

```{r}
set.seed(6615)
tr_index <- createDataPartition(y=df_train$p21,
                                p=0.8,
                                list=FALSE)

train <- df_train[tr_index,]
test <- df_train[-tr_index,]

```


## Entrenar la regresión lineal

```{r}
lm_fit <- train(p21~., method='lm',
                data=train,
                trControl=trainControl(method='none'))
```


## Setear la partición para el tuneo del reandom forest

```{r}

set.seed(7412)
cv_index_final <- createFolds(y = train$p21,
                        k=5,
                        list=FALSE,
                        returnTrain=TRUE)

fitControl <- trainControl(
        index=cv_index_final, 
        method="cv",
        number=5,
        allowParallel=FALSE)

```


### Generar la grilla de hiperparámetros

```{r}
grid_rf <- expand.grid(mtry=c(21),
                    splitrule='variance',
                    min.node.size=c(1))
```


### Entrenar el modelo
```{r}
t0<-proc.time()
rf_fit_regresion <- train(p21 ~ ., 
                          data = train, 
                          method = "ranger", 
                          trControl = fitControl,
                          tuneGrid = grid_rf,
                          verbose = FALSE)
proc.time() - t0

saveRDS(rf_fit_regresion, '../models/rf_fit_regresion.RDS')

rf_fit_regresion
```

```{r, include=FALSE}
rf_fit_regresion <- readRDS('../../clase_3/models/rf_fit_regresion.RDS')
```


### Realizar las predicciones en el test-set y comparar

```{r}
eval_regression <- function(model, test_set, y){
        preds <- predict(model, test_set)
        
        metrics <- postResample(preds, y) 
        return(metrics)
}


models <- list(lm = lm_fit,
               rf = rf_fit_regresion)


model_metrics <- models %>%
        map(eval_regression, test, test$p21)

model_metrics

```


### Comparar en un scatter_plot las predicciones de cada modelo con los valores reales

```{r}
model_preds <- models %>%
        map(predict, test) %>%
        as_tibble() %>%
        mutate(y = test$p21)

ggplot(model_preds) + 
        geom_point(aes(x=lm, y=y, color='Modelo Lineal')) + 
        geom_point(aes(x=rf, y=y, color='Random Forest')) +
        labs(x = "Predicciones",
             y = "Observados",
             color='Modelos')

```
