---
title: "Ejemplos ilustrativos de train-test split y cross-validation desde cero"
output: html_notebook
---

## Introducción
Este notebook es muy cortito y simplemente quiere mostrar dos ejemplos de implementación desde cero de un train test split y de validación cruzada:
```{r}
library(MASS)
library(tidyverse)
data(Boston)
df <- Boston
rm(Boston)
```


## Implementación simple de train_test split
#### 1. Definimos el tamaño del test set 
```{r}
test_size <- 0.3 
```

#### 2. Generamos un vector de índices
```{r}
test_index <- sample(1:nrow(df), round(test_size*nrow(df),0))
```

#### 3. Usamos el vector de índices `test_index` para dividir en dos el dataset
```{r}
test <- df %>%
        slice(test_index)
train <- df %>%
        slice(-test_index)
```

#### 4. Comprobamos el tamaño
```{r}
print(nrow(test))
print(nrow(train))
```
#### 5. Podemos, entonces, entrenar una regresión en `train` y evaluarla en `test`
```{r}
m1 <- lm(medv ~ ., data=test)
preds <- predict(m1, test)

# ECM
paste0('Error cuadrático medio: ', mean((preds - test$medv)**2))
```


### Implementación simple de cross-validation
#### 1. Mezclamos los casos
```{r}
# Shuffle de casos
shuff <- sample(x=1:nrow(df), size=nrow(df), replace=FALSE)
df <- df %>%
        slice(shuff)
rm(shuff)
```

#### 2. Definimos la cantidad de grupos `k` y generamos un vector de índices `index` para hacer la validación cruzada
```{r} 
k <- 5
index <- rep(1:k,length.out=nrow(df))
```

#### 3. Generamos un loop en el que vamos iterando sobre el vector de índices `index`; en cada iteración dividimos en train y test y entrenamos el modelo en `train` y predecimos en `test`
```{r}
model <- list()
preds <- list()
for (i in 1:k){
        train <- df %>%
                filter(!(index %in% i)) # Acá iltramos los del grupo u
        test <- df %>%
                filter(index %in% i)
       
        model[[i]] <- lm(medv ~. , data = train)
        preds[[i]] <- predict(model[[i]], test)
}
```

#### 4. Tenemos una lista `preds` con todas las predicciones. ¿Cómo calcularían el error cross validado del modelo?
```{r}
###
```

